臺灣臺北地方法院刑事判決
111年度審易字第907號
公  訴  人  臺灣臺北地方檢察署檢察官
被      告  吳文學



上列被告因妨害名譽案件，經檢察官提起公訴（111年度偵緝字
第960號），本院判決如下：
    主  文
吳文學犯公然侮辱罪，處罰金新臺幣捌仟元，如易服勞役，以新
臺幣壹仟元折算壹日。
    事  實
一、吳文學與楊美蘭因租賃攤位意見不同，竟基於公然侮辱之犯
    意，於民國110年11月13日7時30分許，在臺北市○○區○○路00
    號0樓之楊美蘭住家客廳，且在大門敞開之不特定人均得自
    由通行經過門前而得以共見共聞之情形下，接續以「幹你娘
    」(台語)、「哩美堪欸洪幹啦」(台語)等言語辱罵楊美蘭，
    足以貶損楊美蘭之人格及社會評價。
二、案經楊美蘭訴由臺北市政府警察局文山第二分局報告臺灣臺
    北地方檢察署檢察官偵查起訴。
    理  由
壹、證據能力部分：
    本案據以認定事實之供述證據，檢察官、被告吳文學於本院
    言詞辯論終結前均未爭執其證據能力，經審酌該等證據之取
    得並無違法，且與本案待證事實具有關聯性，依刑事訴訟法
    第159條之5之規定，自有證據能力；至非供述證據部分，與
    本案事實具關聯性，且非公務員違背法定程序所取得，依同
    法第158條之4規定反面解釋，亦具證據能力。
貳、實體部分：
一、認定事實所憑之證據及理由：
　㈠被告於本院審理時對於其有於前揭時間、地點口出「幹你娘
    」(台語)、「哩美堪欸洪幹啦」(台語)等言語之事實，均予
    坦承，且核與證人即告訴人楊美蘭於警詢時之指訴內容（見
    偵卷第13至15頁）相符，並有錄影影像光碟、譯文等件（見
    偵卷第21至22頁、卷末之光碟存放袋）在卷可稽，是此部分
    事實，應堪認定。
　㈡被告固辯稱：我當日是在罵趙思偉，不是罵告訴人，因為趙
    思偉剛好擋在我前面云云。然經本院當庭勘驗錄影影像光碟
    結果：（見偵卷第21至22、本院卷第81頁）
　「【影片時間00：05：55】告訴人：菜市場哩先去問看看洗向
　　                              徵收的。（台語）
　　【影片時間00：06：00】被告：菜市場內挖恩災，但是挖災
　　                            哩美趕我走，哩愛負責。
　　                           （台語）
　　【影片時間00：06：02】告訴人：哇愛負責哩啥？（台語）
　　【影片時間00：06：04】被告：哩無理。（台語）
　　【影片時間00：06：06】告訴人：哇乾謀利？（台語）
　　【影片時間00：06：07】被告：呵，笑死人。（台語）
　　【影片時間00：06：08】告訴人：哩美堪欸啦。（台語）
　　【影片時間00：06：11】被告：哩美堪欸洪幹啦。(台語)
　　【影片時間00：06：14】告訴人：哩洗，哇洪幹賀啊，叫警
　　                              察來。(台語)
　　【影片時間00：06：18】 被告：哩美堪欸啦。(台語)」
　　被告於口出「哩美堪欸洪幹啦」(台語)時，係與告訴人對話
    中，且語句係連貫並無中斷之情，是被告顯係以前開言語辱
    罵告訴人。
　㈢刑法所稱之「公然」，係指不特定人或多數人得以共見共聞
    之狀態（司法院釋字第145號解釋參照）。查被告所為前揭
    辱罵言語之地點係在楊美蘭住家客廳，且在大門敞開之不特
    定人均得自由通行經過門前而得以共見共聞之情形下所為，
    故被告自有公然侮辱之犯行。
　㈣綜上，被告所辯並不足採，本案事證明確，被告所為如事實
    欄所載之公然侮辱犯行，堪以認定，應依法論科。　　
二、論罪科刑:
　㈠核被告所為，係犯刑法第309條第1項之公然侮辱罪。
  ㈡被告於上開時、地對告訴人口出「幹你娘」(台語)、「哩美
    堪欸洪幹啦」(台語)等語，係於密切接近之時間、同樣之地
    點實施，且侵害同一告訴人之法益，各行為之獨立性極為薄
    弱，依一般社會健全觀念，在時間差距上，難以強行分開，
    應視為數個舉動之接續施行，合為包括之一行為予以評價，
    屬接續犯。　
　㈢爰審酌被告不思理性構通，就事論事，竟以言語侮辱、貶損
    告訴人之人格，所為實非可取。又犯後否認犯行，飾詞狡辯
    ，態度不佳，兼衡其自陳之教育程度及家庭經濟狀況（見本
    院卷第83頁），暨被告之犯罪動機、造成之損害等一切情狀
    ，量處如主文所示之刑，並諭知易服勞役之折算標準，以示
    懲儆。　　
據上論斷，應依刑事訴訟法第299條第1項前段，刑法309條第1項
、第42條第3項前段，刑法施行法第1條之1第1項，判決如主文。
　　
本案經檢察官林鋐鎰提起公訴，檢察官吳春麗到庭執行職務。
中　　華　　民　　國　　111 　年　　8 　　月  　17  　日
　　　　　　　　　刑事第二十一庭法　官　倪霈棻
以上正本證明與原本無異。
如不服本判決應於收受送達後20日內向本院提出上訴書狀，並應
敘述具體理由；其未敘述上訴理由者，應於上訴期間屆滿後20日
內向本院補提理由書（均須按他造當事人之人數附繕本）「切勿
逕送上級法院」。告訴人或被害人如對於本判決不服者，應具備
理由請求檢察官上訴，其上訴期間之計算係以檢察官收受判決正
本之日期為準。 因疫情而遲誤不變期間，得向法院聲請回復原
狀。
　　　　　　　　　　　　　　　　書記官　蔡旻璋
中　　華　　民　　國　　111 　年　　8 　　月　　17　　日
附錄本案論罪科刑法條：
中華民國刑法第309條
公然侮辱人者，處拘役或9千元以下罰金。
以強暴犯前項之罪者，處1年以下有期徒刑、拘役或1萬5千元以
下罰金。